臺灣臺中地方法院刑事判決　　　　　　　　　　　　　九十年度訴緝字第五九號
　　公　訴　人　台灣台中地方法院檢察署檢察官
　　被　　　告　甲○○
右列被告因偽造文書案件，經檢察官提起公訴（九十年度偵字第七一三九號)，本院
判決如左：
    主  文
甲○○共同偽造私文書，足以生損害於公眾及他人，處有期徒刑柒月。扣案偽造之Ｐ
Ｈ－八八五０號車牌貳面，均沒收。
    事  實
一、甲○○因債信不佳，遂於民國（下同）八十九年七月四日以其友人趙國璋名義，
    購買日產牌、引擎號碼為Ａ三二Ｄ０００八九號、車身號碼為Ａ三二Ｄ０００九
    一號、車號為ＰＨ─八八五０號之自用小客車一部（下稱甲車），因該車於八十
    九年八月一日十二時許，在台中縣大里市○○路○段四八０號前失竊，造成甲○
    ○無車可用，詎甲○○竟於八十九年八月四日，在其台中縣大肚鄉○○路○段三
    二０巷廿二之十三號住處樓下，提供上開甲車之引擎號碼Ａ三二Ｄ０００八九號
    、車身號碼Ａ三二Ｄ０００九一號及車牌號碼ＰＨ─八八五０號予不詳姓名綽號
    「阿勇」之成年男子，而與綽號「阿勇」基於共同偽造文書之犯意聯絡，由綽號
    「阿勇」將前揭甲○○所提供之引擎號碼為Ａ三二Ｄ０００八九號、車身號碼為
    Ａ三二Ｄ０００九一號打造在同型式之日產牌之自用小客車上（此部分無從證明
    係贓車），並裁剪自不同車牌號碼，重組黏合塗裝成車牌號碼ＰＨ─八八五０號
    ，而偽造前揭引擎號碼、車身號碼及ＰＨ─八八五０號牌照二面，完成後綽號「
    阿勇」即將含有偽造之引擎號碼、車身號碼及懸掛偽造ＰＨ─八八五０號牌照二
    面之自用小客車（下稱乙車），於八十九年八月五日，在甲○○前揭住處樓下，
    以新台幣（下同）十萬元之價格售予甲○○，甲○○自該日起即駕乙車行駛，而
    行使該偽造車牌之特許證，足以生損害於監理機關對車輛管理之正確性及原製造
    廠商之信譽。其後，因甲○○甲車，於八十九年八月廿四日為警尋獲，然甲○○
    因尚積欠陳東十三萬元，甲○○遂於八十九年十一月初某日，在其前揭住處附
    近，將甲車其中一面車牌與乙車偽造之一面車牌互換，並將該乙車，於八十九年
    十一月十五日，持至台中市○○○路○段一六七號陳東店裏，交予不知情之陳
    東用以抵償十三萬元之欠款。嗣於八十九年十二月六日十八時許，甲○○駕駛
    上開甲車，因前面懸掛一偽造之車牌，在行經台中市○○路十八巷口內時為警查
    獲，並扣得偽造之車牌一面。並於同日二十時三十分許，在陳東前揭店裏，再
    扣得偽造之車牌一面。
二、案經台中市警察局第一分局報請臺灣臺中地方法院檢察署檢察官偵查起訴。
    理  由
一、右揭事實，業據被告甲○○於本院審理時供承不諱；其中被告於右揭時地以趙國
    璋名義購買甲車，並遭竊乙節，核與證人趙國璋證述情節相符；其中被告於右揭
    時地提供前揭甲車之引擎號碼、車身號碼及車號予綽號「阿勇」之成年男子，並
    向綽號「阿勇」購得前揭偽造引擎號碼、車身號碼及車號之乙車等情，核與證人
    丙○○、乙○○證述情節相符；其中被告於右揭時地，持乙車其前面懸掛一偽造
    之車牌，向不知情之陳東抵償欠款等情，則亦核與證人陳東證述情節相符，
    又綽號「阿勇」賣給被告之乙車該車之引擎號碼為Ａ三二Ｄ０００八九號、車身
    號碼為Ａ三二Ｄ０００九一號，亦有該號碼之顯影各一紙附卷可稽，而該車牌車
    號ＰＨ─八八五０號，經送運圓工業有限公司鑑定，其結果為：「自外觀既可看
    出其裁剪自不同號牌，自行重組黏合並自行塗裝而為之車牌」，亦有該公司鑑定
    報告一份在卷可按，足見上開被告自綽號「阿勇」處購得之乙車其引擎號碼、車
    身號碼及車牌，均屬偽造無訛。此外，復有照片七幀、裕隆汽車製造股份有限公
    司簡便行文表一件、協議書、讓渡書、行車執照、車籍作業系統查詢認可資料一
    件、車輛竊盜、車牌失竊個別查詢報表一件附卷及偽造之車牌共二面扣案可稽，
    被告自白核與事實相符，應堪採信，本件事證明確，被告犯行堪以認定。
二、按自小客車之引擎號碼、車身號碼均各係表示自小客車之製造廠商及出廠標誌，
    乃表示一定用意之證明，依刑法第二百二十條第一項規定，自屬準私文書。核被
    告所為，係犯刑法第二百十條、第二百二十條第一項偽造準私文書罪及同法第二
    百十六條、第二百十二條之行使偽造特許證罪。其偽造車輛牌照後並持之使用，
    其偽造之低度行為，應為行使之高度行為所吸收，不另論罪。被告就上開偽造準
    私文書罪及偽造特許證罪部分，與綽號阿勇間有犯意之聯絡，行為之分擔，均為
    共同正犯。又被告所犯上開偽造準私文書及行使特許證二罪間，有方法結果之牽
    連關係，應依刑法第五十五條後段之規定，從一重之偽造準私文書罪處斷。爰審
    酌被告之品行、前開犯罪之動機、目的、手段、對社會造成之危害不大及犯後坦
    承犯行等一切情狀，量處如主文所示之刑。扣案偽造之ＰＨ─八八五０號車牌二
    面，為被告所有，並供其犯罪所用之物，業據被告陳明在卷，應併予宣告沒收。
據上論斷，應依刑事訴訟法第二百九十九條第一項前段，刑法第二十八條、第二百十
條、第二百二十條第一項、第二百十二條、第二百十六條、第五十五條、第三十八條
第一項第二款，罰金罰鍰提高標準條例第一條前段，判決如主文。
中      華      民      國     九十一     年     一     月    二十九    日
                                          法  官   吳  進  發
右正本證明與原本無異。
如不服本判決，應於判決送達後十日內向本院提出上訴狀，上訴於臺灣高等法院臺中
分院( 須附繕本 )。
                                          書記官
中      華      民      國     九十一     年     一     月     三十     日
附錄論罪法條：
刑法第二百十條
偽造、變造私文書，足以生損害於公眾或他人者，處五年以下有期徒刑。
刑法第二百二十條
在紙上或物品上之文字、符號，依習慣或特約，足以為表示其用意之證明者，關於本
章之罪，以文書論。
刑法第二百十六條
行使第二百十條至第二百十五條之文書者，依偽造、變造文書或登載不實事項或使登
載不實事項之規定處斷。
